---
title: "DataMining hw1"
author: "1711508 노혜림"
date: '2019 9 28 '
output: html_document
---

# 2) 주교재 연습문제 4.1

```{r}
cereals.df <- read.csv("cereal.csv", header = T)

# 데이터 정보 확인

dim(cereals.df)
head(cereals.df,10)
str(cereals.df)
summary(cereals.df)
```

## a.
 - 양적/수치적 변수 : calories, protein(g), fat(g), sodium(mg), fiber(g), carbo(g), sugars(g), potass(mg), vitamins(%), weight(ounces), cups, rating, shelf
 - 순서형 변수 : shelf (바닥으로부터 1,2,3 .. 이므로 순서형이라 생각)
 - 명목형 변수 : mfr, type

## b. 

``` {R}
# 명목형 변수 제외한 cereals_num (df)
cereals_num <- cereals.df[,-c(1:3)]
dim(cereals_num)

data.frame(mean = sapply(cereals_num, mean, na.rm = TRUE),
           median = sapply(cereals_num, median, na.rm = TRUE),
           min = sapply(cereals_num, min, na.rm = TRUE),
           max = sapply(cereals_num, max, na.rm = TRUE),
           sd = sapply(cereals_num, sd, na.rm = TRUE))
```

## c.

``` {R}
# 양적 변수의 히스토그램
par(mfrow= c(1,2))
for (i in 1:13) {
  hist(cereals_num[,i],
     main=colnames(cereals_num)[i],
     xlab = colnames(cereals_num)[i],
     ylab = "count")
}

```

__(1)__ 
우선 각 변수의 sd를 봤을 때엔 sodium과 ptass 의 변동이 큰 것을 확인할 수 있다. 하지만 이 두 변수의 단위가 다른 변수들과 달리 g이 아닌 mg를 사용했기 때문에 g을 사용한 변수보다 변동이 더 클 수 밖에 없다. 그 다음으로 calories(19.484), vitamins(22.342), rating(14.047)의 변동이 크다. 

__(2)__ 
히스토그램을 통해 fiber, potass, vitamins 의 경우 왼쪽으로, carbo 의 경우 오른 쪽으로 분포가 치우쳐있음을 확인했다.

__(3)__ 
히스토그램을 확인한 결과,
fat 에서 5에 가까운 값과 vtamins 의 100에 가까운 값, weight 의 1.2~1.4 사이의 값, rating의 100에 가까운 값이 이상점이 아닐까 의심이 된다.

## d.

```{r}
par(mfrow= c(1,2))
boxplot(calories~type,
        data = cereals.df,
        main = "Calories")

# y축 범위를 설정해서 다시 그림
boxplot(calories~type,
        data = cereals.df,
        ylim = c(80,130),
        main = "Calories")

```

type C에 비해 H가 너무 적기 때문에, 해당 변수와 칼로리의 관계는 파악하기 힘들다.
type = h 의 경우 칼로리는 모두 100 이고,
type = c 의 경우 medain 과 75% 가 같음을 확인할 수 있다. 

## e. 

```{r}
boxplot(rating~shelf,
        data = cereals_num,
        main = "rating")
```

shelf = 2일 때 비교적 낮은 rating 을 보여주고, shelf = 1,3 일 때 유사해 보인다.
하지만 1과3을 병합하였을 경우 해당 변수의 해석이 어렵기 때문에 범주를 그대로 유지하는 것이 옳다고 판단했다.

```{r}
cor(cereals_num)
plot(cereals_num)
```

__(1)__ 
fiber 와 potass 0.9034 로 가장 높은 상관관계를 가진다.

__(2)__ 
상관관계가 높은 변수 쌍이 존재하는 것은 다중공선성의 문제가 발생할 수 있으므로, 두 변수 중 추가적인 설명력이 부족한 변수를 제거하여 차원을 줄여주는 것이 좋다. 

__(3)__ 
데이터를 정규화해도 두 변수의 상관관계를 해석함에 있어서 의미가 크게 변하지 않는다.

## g. 
[표 4.11]에서 PC 는 원래의 변수들의 가중선형결합으로 재표현하여 만든 새로운 변수이다.

## (추가문제) h.

```{r}

# 결측치 처리
cereals_num[cereals_num < 0] = NA;
colSums(is.na(cereals_num))

# 주성분분석
pcs <- prcomp(na.omit(cereals_num))
summary(pcs)

```

$$ \frac{ {\rm tr}( \widehat{\bf S} ) }{ {\rm tr}( {\bf S} ) } = 0.9262 $$
q=2 로 총 변동의 92.62% 설명이 가능하다. 기존의 13개의 양적 변수 대신에 2개의 PC로 차원 축소 가능하다.

## (추가문제) e.

```{r}

pcs.cor <- prcomp(na.omit(cereals_num), scale.=TRUE)
summary(pcs.cor)

```

앞에서는 2개의 pc 만으로 총 92%의 변동을 설명할 수 있었다. 하지만 정규화 과정을 거친 후에 90% 이상 설명하기 위해 7개의 pc 가 필요함을 확인할 수 있다.
주성분분석의 경우, 변수간 스케일에 크게 영향을 받는다. cereals 자료는 같은 단위로 측정되지 않았기에 sodium과 potass의 분산이 매우 큰 것을 앞에서 확인했다. 그렇기에 이 자료를 pca하기 위해서는적절한 리스케일링이 필요하다고 생각한다.

# 3)

## a.

__(출처 url)__
https://www.kaggle.com/johnsmith88/heart-disease-dataset

__(변수 정보)__

1. age : The person's age in years

2. sex : The person's sex (1 = male, 0 = female)

3. cp : The chest pain experienced (Value 0: typical angina, Value 1: atypical angina, Value 2: non-anginal pain, Value 3: asymptomatic)

4. trestbps : The person's resting blood pressure (mm Hg on admission to the hospital)

5. chol : The person's cholesterol measurement in mg/dl

6. fbs : The person's fasting blood sugar (> 120 mg/dl, 1 = true; 0 = false)

7. restecg : Resting electrocardiographic measurement (0 = normal, 1 = having ST-T wave abnormality, 2 = showing probable or definite left ventricular hypertrophy by Estes' criteria)

8. thalach : The person's maximum heart rate achieved

9. exang : Exercise induced angina (1 = yes; 0 = no)

10. oldpeak : ST depression induced by exercise relative to rest ('ST' relates to  positions on the ECG plot. See more here)

11. slope : the slope of the peak exercise ST segment (Value 1: upsloping, Value 2: flat, Value 3: downsloping)

12. ca : The number of major vessels (0-3) colored by flourosopy

13. thal : A blood disorder called thalassemia (1 = normal; 2 = fixed defect; 3 = reversable defect)

14. target : Heart disease (0 = no, 1 = yes)

## b.
```{r}
heart.df <- read.csv('heart.csv')

# 데이터 정보 확인
dim(heart.df)
head(heart.df)
summary(heart.df)
str(heart.df)

```

### (a)
 - 양적/수치적 변수 : age, trestbps, chol, thalach, oldpeak, ca
 - 명목형 변수 : sex, cp, fbs, restecg, exang, slope, thal, target(y값)
 
### (b)

``` {R}
# 명목형 변수 제외한 heart_num
heart_num <- heart.df[,-c(2,3,6,7,9,11,13,14)]

data.frame(mean = sapply(heart_num, mean, na.rm = TRUE),
           median = sapply(heart_num, median, na.rm = TRUE),
           min = sapply(heart_num, min, na.rm = TRUE),
           max = sapply(heart_num, max, na.rm = TRUE),
           sd = sapply(heart_num, sd, na.rm = TRUE))

# 결측확인
colSums(is.na(heart_num))
```

### (c)

``` {R}
# 양적 변수의 히스토그램
par(mfrow= c(1,2))
for (i in 1:6) {
  hist(heart_num[,i],
     main=colnames(heart_num)[i],
     xlab = colnames(heart_num)[i],
     ylab = "count")
}

```

(3줄 요약) trestbps	(17.517), chol (51.5925102), thalach	(23.006)의 변동이 다른 변수에비해 크다. 히스토그램을 통해 trestbps, chol, oldpeak, ca 자료가 왼쪽으로 치우쳐 있음을 확인했고, chol 과 oldpeak, ca 각각에서 자료와 떨어져 있는 값이 극단 값이 아닐까 의심된다.

## d. 범주형 변수

``` {R}
heart.df2 <-heart.df

# 명목형 변수 : sex, cp, fbs, restecg, exang, slope, thal

table(heart.df$sex)
table(heart.df$cp)
table(heart.df$fbs)
table(heart.df$restecg)
table(heart.df$exang)
table(heart.df$slope)
table(heart.df$thal)

```

thal은 지중해빈혈의 정도를 1,2,3 으로 나타낸 값이다.
0은 결측치 인 것으로 판단되므로 결측처리 하였다.

restecg 는 심장의 수축에 따른 활동전류의 이상이 있는지에 대한 기록이다.
0 : 정상, 1: 파동 이상, 2: 좌심실 비대를 의미한다. 2의 값이 전체의 0.015로 너무 작기에 1과 2를 abnormal로 묶는 것에 대해 고려해보았다.

``` {R}

replace(heart.df2$thal, heart.df2$thal==0, NA) -> heart.df2$thal
sum(is.na(heart.df2$thal))

# restecg = 0 normal, restecg = 1 abnormal 
replace(heart.df$restecg, heart.df$restecg==2, 1) -> heart.df2$restecg
table(heart.df2['restecg'])
```

아래의 변수들의 실제 값으로 대체해주었다.
```{r}
# sex > 0: female, 1: male
heart.df2$sex[heart.df2['sex'] == 0] <- 'female'
heart.df2$sex[heart.df2['sex'] == 1] <- 'male'

# chest pain > 0: typical angina, 1: atypical angina, 2: non-anginal pain, 3: asymptomatic
heart.df2$cp[heart.df2['cp'] == 0] <- 'typical angina'
heart.df2$cp[heart.df2['cp'] == 1] <- 'atypical angina'
heart.df2$cp[heart.df2['cp'] == 2] <- 'non-angina pain'
heart.df2$cp[heart.df2['cp'] == 3] <- 'asymptomatic'

# fbs > 1: TURE,  0: FALSE (> 120 mg/dl)

# restecg > 0: normality, 1: abnormality
heart.df2$restecg[heart.df2['restecg'] == 0] <- 'normality'
heart.df2$restecg[heart.df2['restecg'] == 1] <- 'abnormality'

# exang > 0 : no (FALSE) 1 : yes (TRUE)

# slope > 0: upsloping, 1: flat, 2: downsloping
heart.df2$slope[heart.df2['slope'] == 0] <- 'upsloping'
heart.df2$slope[heart.df2['slope'] == 1] <- 'flat'
heart.df2$slope[heart.df2['slope'] == 2] <- 'downsloping'

# thal > 1: normal, 2: fixed defect, 3: reversable defect)
heart.df2$thal[heart.df2['thal'] == 1] <- 'normal'
heart.df2$thal[heart.df2['thal'] == 2] <- 'fixed defect'
heart.df2$thal[heart.df2['thal'] == 3] <- 'reversable defect'

str(heart.df2)
```

## e. 연속형 변수
``` {R}
par(mfrow= c(1,2))

for (i in 1:6) {
  boxplot(heart_num[,i],
  main=colnames(heart_num)[i])
}

```

boxplot 을 보고, ca(0~3)가 4인 경우는 결측 값, chol 에서 500인 넘은 경우와 thalach이 80보다 낮은 경우는 단순한 측정 오류라고 판단되어 값을 대체하기로 결정했다.

``` {R}
heart.df2$ca[heart.df2['ca'] == 4] <- NA
heart.df2$chol[heart.df2['chol'] >= 500] <- (275 + (275-211) * 1.5)
heart.df2$thalach[heart.df['thalach'] <= 80] <- (132 + (132-149) * 1.5)

# chol 과 thalach 의 boxplot 다시 그림.
par(mfrow= c(1,2))
boxplot(heart.df2[,'chol'],
     main='cholesterol')
boxplot(heart.df2[,'thalach'],
        main = 'maximum heart rate achieved')

```